【裁判字號】    97,抗,94
【裁判日期】    970318
【裁判案由】    本票裁定
【裁判全文】
臺灣臺中地方法院民事裁定                97年度抗字第94號
抗  告  人  乙○○
            丙○○
相  對  人  遠東國際商業銀行股份有限公司
法定代理人  甲○○
抗告人因與相對人間聲請本票准許強制執行事件，抗告人對於民
國97年2月14日本院簡易庭所為之裁定（97年度票字第1873號）
提起抗告，本院合議庭裁定如下：
    主    文
抗告駁回。
抗告程序費用新台幣壹仟元由抗告人連帶負擔。
    理    由
一、按執票人依票據法第123條規定，向本票發票人行使追索權
    時，聲請法院裁定對發票人之財產強制執行者，係屬非訟事
    件，此項聲請之裁定，及抗告法院之裁定，僅依非訟事件程
    序，以審查強制執行許可與否，並無確定實體上法律關係存
    否之效力，亦即，法院僅就本票形式上之要件是否具備予以
    審查為已足；如發票人就票據債務之存否有爭執時，應由發
    票人提起確認之訴，以資解決，即該本票債務是否已因清償
    而消滅，應依訴訟程式另謀解決，殊不容於裁定程式中為此
    爭執，最高法院著有56年臺抗字第714號及57年臺抗字第76
    號判例意旨可資參照。
二、本件相對人主張：相對人執有抗告人乙○○、丙○○等二人
    為發票人，如原裁定所示之本票1紙，並免除作成拒絕證書
    ，內載金額新台幣（下同）376萬元，到期日民國96年11月
    24日，詎經提示請求其中721,834元及利息，竟未獲付款，
    依票據法第123條聲請裁定許可強制執行等情，已據提出本
    票1紙為證，原裁定予以准許，尚無不合。抗告意旨略以：
    抗告人乙○○於86年9月1日以房屋抵押向相對人貸款376萬
    元其中之72萬1834元，分期攤還，近年來因收入減少，以致
    每期延繳20至30天，實因經濟狀況困難，並非故意延繳等語
    。核抗告人上開抗告意旨所陳縱或屬實，亦乃屬實體上之爭
    執，依前開說明及判例意旨，應由抗告人另行提起訴訟，以
    資解決，本件非訟程序不得加以審究，仍應為許可強制執行
    之裁定。是抗告人之抗告為無理由，應予駁回。
三、據上論結，本件抗告為無理由，依非訟事件法第46條、第21
    條第2項、第24條第1項，民事訴訟法第495條之1第1項、第
    449條第1項、第85條第2項，裁定如主文。
中    華    民    國    97    年    3    月    18    日
                  民事第二庭    審判長法  官  許秀芬
                                      法  官  王邁揚
                                      法  官  涂秀玲
正本係照原本作成。
如不服本裁定，僅得於收受本裁定正本送達後10日內，以適用法
規顯有錯誤為理由，向本院提出再抗告狀，（須附繕本一份及繳
納再抗告裁判費新台幣1,000元），經本院許可後紿可再抗告。
中    華    民    國    97    年    3    月    18    日
                                      書記官


司法院資訊處製作；財團法人民間司法改革基金會備份。
